臺灣高等法院臺中分院民事裁定　　　　 94年度上易字第278號
上　訴　人　甲○○
訴訟代理人　王兆鈴
被　上訴人　丁○○○
被　上訴人　乙○○○
被　上訴人　丙○○○
上列上訴人與被上訴人間請求土地所有權移轉登記事件，上訴人
上訴人對於94年5月25日本院93年度訴字第2743號判決提起上訴
，並為訴之變更及追加，本院裁定如下：
    主  文
上訴人於本院所為之訴之變更及追加均駁回。
訴訟費用由上訴人負擔。
    理  由
一、按訴狀送達後，原告不得將原訴變更或追加他訴，民事訴訟
    法第255條第1項前段定有明文。本件上訴人於提起上訴後，
    雖將原訴變更及追加為：「(一)先位聲明：(1)確認吳賴素貞、
    黃德章、乙○○○、丙○○○、丁○○○於75年5月31日所
    立切結書之條件業已成就；(2)請求判決坐落於臺中市○○○
    段第1210地號之土地因信賴仍登記於被告乙○○○名12平方
    公尺土地、丙○○○名下12平方公尺土地、丁○○○名下12
    平方公尺土地所有權分割移轉登記與原告單獨所有；及第12
    11之1、1210之30、1210之31、1210之36、1210之1、1210之
    4、1210之5等地號、面積約1035平方公尺（本社區之公共設
    施土地部分）因信賴仍登記於被告乙○○○名下15平方公尺
    土地、丙○○○名下15平方公尺土地、丁○○○名下15平方
    公尺土地所有權分割移轉登記與上訴人單獨所有或社區各承
    購戶等共有。(二)、備位聲明：(1)請求判決確認吳賴素貞、黃
    德章、乙○○○、丙○○○、丁○○○等於75年5月31日所
    立切結書之條件業已成就；(2)請求依建築基地法定空地分割
    辦法判決，將臺中市政府（73）中工建使字第2983號建造執
    照所示之法定空地（臺中市○○○段第1210地號土地），因
    信賴仍登記於被上訴人乙○○○名下12平方公尺土地、丙○
    ○○名下12平方公尺土地、丁○○○名下12平方公尺土地所
    有權分割移轉登記與上訴人單獨所有。」然被上訴人對於上
    訴人所為之變更及追加，已為反對之意思表示，且上訴人追
    加及變更後之新訴，又足以防礙被上訴人防禦權之行使，且
    其先位、備位聲明第一項所稱切結書之條件業已成就，無論
    是否屬實，非法律關係，不得為確認之標的，且與上訴人原
    訴所主張係本於買賣契約書而為請求（原審卷第85頁），起
    訴之基礎事實也互有不同，又其先位及備位聲明第二項，或
    請求土地分割移轉登記予上訴人單獨所有或社區各承購戶等
    共有，或未特定請求移轉登記之土地位置，其訴之聲明已失
    明確、特定性，且所謂社區各承購戶係何人，上訴人如何能
    代位其提起請求移轉登記之訴，均乏依據，再者，上訴人原
    訴係請求被上訴人應將系爭土地之應有部分24之1，於變更
    後之新訴，則請求就特定之土地部分為分割移轉登記，顯無
    法利用原有之訴訟資料，而須重新為調查、測量，上訴人所
    為之變更及追加，自有礙本件訴訟之終結，其於本院所為之
    訴之變更及追加，礙難准許，應予駁回。
二、依第436條、第249條第1項第6款、第95條、第78條，裁定如
    主文。
中　　華　　民　　國　　94　　年　　8 　　月　　30　　日
                  民事第二庭審判長法　官  童有德
                        　      　法  官  翁芳靜
                                　法  官  謝說容
以上正本係照原本作成。
不得抗告。
                                  書記官　蘇昭文
中　　華　　民　　國　　94　　年　　8 　　月　　30　　日
                                                      Ｈ
